臺灣高等法院高雄分院刑事判決　　九十一年度交上易字第四二號
　　上訴人即
　　自　訴　人　乙○○
　　被　　　告　甲○○
　　選任辯護人　單文程
右上訴人因業務過失傷害案件，不服臺灣高雄地方法院九十年度自字第一八號中華民
國九十年十二月二十日第一審判決，提起上訴，本院判決如左：
      主      文
原判決撤銷。
甲○○從事業務之人，因業務上之過失傷害人，處有期徒刑貳月，如易科罰金以參佰
元折算壹日。
      事      實
甲○○係以駕駛聯結車為業，為從事業務之人。甲○○於民國九十年三月二十日上午
五時二十分許，駕駛牌照號碼ＧＪ─八六二號聯結車，由高雄市○鎮區○○路佳成地
磅東向西駛出，欲左轉進入新生路時，應注意駕駛該聯結車起步前，應注意左右有無
車輛，並應讓行進中之車輛優先通行，竟疏未注意即駛出該路口，適乙○○酒後駕車
，亦疏未注意車前狀況（乙○○部分已另案審結），駕駛牌照號碼ＺＢ─三三八一號
自用小客車，沿新生路由南往北行駛，致撞及該聯結車左後第二輪，乙○○因而受有
頭部外傷併腦震盪、右前額血腫及右眼臉擦傷、胸部挫傷併心臟損傷、腹部挫傷、右
下肢多處擦傷等傷害。案經乙○○向原審法院提起自訴。
      理      由
一、訊據被告甲○○矢口否認有過失業務傷害犯行辯稱：本件車禍係導因於乙○○酒
    醉駕車及闖紅燈所致，伊並無無疏忽云云。惟查：
  (一)被告駕駛該聯結車於上開路口遭自訴人所駕駛該自用小客車撞及左後第二輪，致
    自訴人受有前述傷害之事實，業據被告供承不諱，核與自訴人指訴情節相符，並
    有診斷證明書一份在卷足稽。又依道路交通事故調查報告表內警方所繪肇事現場
    圖所示：被告所駕駛該聯結車於肇事後，停於新生路北向內、外側快車道及南向
    內側快車道，該聯結車之車頭及車身均頭略西北、尾東南，距佳成地磅出入口南
    側道路邊延伸線，曳引車左前輪為七．五公尺，拖車左前輪十．一公尺、左後輪
    一三．三公尺，碎片位於拖車左後前輪近處；自訴人該自用小客車停於該聯結車
    左側之新生路此向慢車道，頭北尾南，距新生路東側路邊右前輪一．一公尺、右
    後輪一．四公尺，左前角與該聯結車前角相距二二．五公尺，其前方自該聯結車
拖車左後輪至該自用小客車停止處留有二六．四公尺弧形水痕。參諸上開肇事後
    ，雙方停車位置及撞擊後掉落碎片之情形，顯然係被告駕駛該聯結車方駛出佳成
    地磅，即在新生路北向外側快車道遭自訴人所駕駛該自用小客車撞及該聯結車左
    後前輪，應可確定，足見被告駕駛該聯結車從佳成地磅起駛欲左轉新生路時（即
    往新生路南向行駛），並未注意新生路北向快車道之車輛，始發生本件車禍甚明
    。又佳成地磅轉入新生路，係無號誌之缺口，亦有該道路交通事故調查報告表所
    繪現場圖，及現場照片四張附於原審卷足憑，該缺口既無號誌，則被告所辯：當
    時自訴人闖紅燈云云，即無足採。
  (二)按起步前，應注意左右有無車輛，並應讓行進中之車輛優先通行，道路交通安全
    規則第八十九條第六款定有明文。被告駕駛該聯結車從佳成地磅起駛欲左轉新生
    路時，未讓新生路北向快車道自訴人所駕駛該自用小客車優先通行，依據上開規
    定，被告對本件肇事，自有過失，高雄市政府建設局車輛行車事故鑑定委員會及
    高雄市車輛行車事故覆議鑑定委員會亦同此認定，亦有該委員會高市鑑字第九０
    ０五０五一號函及九十高市覆字第四一０號函在卷足稽。又被告因本件車輛，致
自訴人受有前述傷害，被告該肇事與自訴人所受之傷害，自有相當因果關係，是
    其所辯：本件車禍伊無過失云云，亦無足採。至自訴人因酒後駕車，且疏未注意
    車前狀況，亦同為本件肇事原因，惟尚難執此解免被告之過失責任。
二、被告係以駕駛聯結車為業，為從事業務之人，其因駕駛聯結車肇事，致自訴人受
    傷，核其所為，係犯刑法第二百八十四條第二項之業務過失傷害罪。原審以不能
    證明被告犯罪，諭知無罪之判決，尚有未洽，自訴人上訴意旨，指摘原判決諭知
    無罪不當，為有理由，自應由本院將原判決撤銷改判，爰審酌被告尚未與被害人
    和解及其犯罪後之態度等一切情狀，量處如主文所示之刑，並諭知易科罰金之折
    算標準。
據上論斷，應依刑事訴訟法第三百六十九條第一項前段、第三百六十四條、第二百九
十九條第一項前段、刑法第二百八十四條第二項、第四十一條第一項前段、罰金罰鍰
提高標準條例第一條前段、第二條，判決如主文。
本案經檢察官張其主到庭執行職務。
中    華    民    國     九十一     年       三       月     十九     日
                              臺灣高等法院高雄分院刑事第六庭
                                  審判長法官  王憲義
                                        法官  范惠瑩
                                        法官  張意聰
右正本證明與原本無異。
不得上訴。
                                      書記官  許信宗
中    華    民    國     九十一     年       三       月    二十一    日
附錄：本判決論罪科刑法條：
刑法第二百八十四條第二項
從事業務之人，因業務之過失傷害人者，處一年以下有期徒刑、拘役或一千元以下罰
金。致重傷者，處三年以下有期徒刑、拘役或二千元以下罰金。
                                                                        Ｄ
